【裁判字號】    90,交易,44
【裁判日期】    900307
【裁判案由】    過失致死
【裁判全文】
臺灣桃園地方法院刑事判決                            九十年度交易字第四四號
    公  訴  人  臺灣桃園地方法院檢察署檢察官
    被      告  甲○○
右列被告因過失致死案件，經檢察官提起公訴（八十九年度偵字第一八三三七號），
本院判決如左：
        主  文
甲○○因過失致人於死，處有期徒刑壹年，緩刑伍年。
        事  實
一、甲○○於民國八十九年七月九日凌晨二時許，駕駛車牌號碼ＣＫ－四九三七號自
    用小客車附載黃弘任、黃雪晴、黃正晴等三人沿西濱快速道路省道台十五線之內
    側車道由北往南行駛，途經五十九．六公里處時，本應注意汽車行駛於郊外道路
    時，行車時速不得超過六十公里，而依當時情況又無不能注意之情事，竟以超過
    一百公里以上之速度行駛，致該車失控先擦撞中央安全島後，再衝向外側車道撞
    斷路旁電線桿，衝入路旁稻田並續往前滑行約十九公尺始停住，該車因而起火燃
    燒，造成黃雪晴因車禍起火吸入濃煙窒息死亡，黃弘任則受有頭部外傷，黃正晴
    受有頭部、頸部、腹部之創傷（此部分未據黃弘任、黃正晴合法告訴）。嗣警方
    到場尚未得知何人肇事前，甲○○即向警方自首，而主動接受裁判。
二、案經桃園縣警察局楊梅分局報請臺灣桃園地方法院檢察署檢察官相驗後，該署檢
    察官偵查簽分起訴。
        理  由
一、訊據被告甲○○固不否認有於右開時、地發生右開之車禍，並致被害人黃雪晴死
    亡，然辯稱：案發時，在伊所駕車輛後面有很多飆車族，均想超伊之車，伊很緊
    張，飆車族之最後一輛車撞到伊車之右後方，將伊車撞到中央分隔島，伊才會失
    控車子打滑，之後的事伊完全不知道；案發前，伊之車速僅時速五、六十公里而
    已云云。惟查：被告所辯飆車族撞及被告車輛以致該車失控一節，無何證據得以
    證實，證人即與被告同車而尚幸存之乘客黃弘任於警訊及八十九年七月十日檢察
    官偵訊時雖亦附和被告所稱為飆車族撞擊才會導致本件車禍之辯詞，然由卷附之
    道路交通事故調查報告表及現場照片得知被告所駕車輛之左輪剎車痕長達四十四
    公尺，而右輪剎車痕長達四十一公尺，僅以此換算，被告當時車速最保守之估計
    亦在時速八十公里以上，非惟如是，被告所駕車輛失控衝向外側車道，竟將路旁
    之電線桿撞斷，並且車連電桿續往路外之稻田衝，該車最後靜止之位置距離其撞
    斷電線桿墜入稻田之起始位置竟亦遠達十九公尺，由以上之剎車痕判斷之車速再
    加上該車撞斷電線桿墜入稻田之衝力綜合判斷，該車肇事時之車速顯已高達一百
    公里以上，被告前開關於肇事時之車速之說詞顯屬虛妄，證人黃弘任於警訊時亦
    證稱被告肇事時之車速僅有時速五、六十公里云云，顯係虛偽，再衡諸黃弘任本
    與被告具親屬之堂兄弟關係，其之上開有關被告車輛為飆車族撞擊之證詞本亦屬
    曲意迴護之詞，委無足採。被告又於八十九年十二月十五日接受檢察官偵訊時供
    稱伊本欲找內側車道之缺口掉頭迴轉，是因受飆車族之影響所以車子開快了點云
    云，然若果有飆車族之車撞及被告車輛之右後方，衡諸被告當時之駕車時速在一
    百公里以上，若有外力自右後側撞擊，依力學及數學之向量原理，被告之車輛應
    直接越過中央分隔島，而斷無反往外側衝撞之理！況被告所云「車子開快了點」
    ，竟係時速一百公里以上，其對於車速之理解豈非與常人大相背謬？再時速一百
    公里以上之車輛，又豈有得以掉頭迴轉之可能性？綜上，被告前開解顯係臨訟卸
    責之詞，不足採信。按汽車行駛於郊外道路時，行車時速不得超過六十公里，道
    路交通安全規則第九十三條第一項第一款規定甚明，被告本應注意該規定，應當
    時之情形亦無不能注意之情事，竟疏未注意致肇本件車禍，其有過失甚為灼然，
    台灣省桃園縣區車輛行車事故鑑定委員會鑑定意見亦同此認定，此有該委員會之
    鑑定意見書一紙可憑。又被害人因被告撞擊死亡，確係被告上開過失行為所致，
    亦經臺灣桃園地方法院檢察署檢察官督同檢驗員到場相驗屬實，製有勘驗筆錄、
    驗斷書、相驗屍體証明書附卷足憑，是被告之過失行為與被害人之死亡間具有相
    當因果關係，亦足堪認定，從而被告應負過失致死罪責。又被告在犯罪後，於警
    方趕至車禍現場時，主動向警方報告案發之經過，而接受裁判，業據到場處理之
    警員張峻榳到院證述屬實，自屬符合自首要件，併此敘明。
二、核被告所為，係犯刑法第二百七十六條第一項之過失致死罪。被告犯後符合自首
    要件，已如上述，應依刑法第六十二條前段，減輕其刑。爰審酌被告在一般之公
    路上竟以超過百公里以上時速行駛，其輕忽生命之態度可見一斑，其之過失程度
    甚為重大，身為大專青年，犯後非惟不知坦認犯行並加悛悔，反怨天尤人，指謫
    公訴人起訴不實（公訴人尚具體請求本院從輕量刑，並加緩刑，其之起訴實屬合
    情合法，何來起訴不實？），編串謊言以圖卸罪責等一切情狀，從重量處如主文
    所示之刑。又被告前未曾受有期徒刑以上之宣告（此有台灣高等法院被告全國前
    案紀錄表一紙在卷可稽），其因一時過失，致罹刑典，且亦姑量其年輕識淺，又
    本為知識份子，身為「士大夫」，知錯知病本為廉恥之本源，更為知識份子之本
    份，本院認其經此次教訓，當知所警惕，信無再犯之虞，其刑以暫不執行為適當
    ，爰宣告緩刑五年，以啟自新。
據上論斷，應依刑事訴訟法第二百九十九條第一項前段，刑法第二百七十六條第一項
、第六十二條前段、第七十四條第一款，罰金罰鍰提高標準條例第一條前段，判決如
主文。
本案經檢察官張春暉到庭執行職務
中      華      民      國      九十      年      三    月      七      日
                                臺灣桃園地方法院刑事第一庭
                                      法  官    曾  雨  明
右正本證明與原本無異。
如不服本判決，應於判決送達後十日內向本院提出上訴狀( 應附繕本 )，上訴於
臺灣高等法院。
                                      書記官    戴育  萍
中        華        民        國    九十    年     三     月    十二    日
附論罪科刑依據之法條：
刑法第二百七十六條第一項
因過失致人於死者，處二年以下有期徒刑、拘役或二千元（現已提高十倍為二萬元）
以下罰金。


司法院資訊處製作；財團法人民間司法改革基金會備份。
